【裁判字號】    98,上訴,1106
【裁判日期】    980331
【裁判案由】    毒品危害防制條例
【裁判全文】
臺灣高等法院刑事判決                98年度上訴字第1106號
上  訴  人  臺灣桃園地方法院檢察署檢察官
被      告  甲○○
                    現另案在臺灣桃園監獄執行中
上列上訴人因毒品危害防制條例案件，不服臺灣桃園地方法院97
年度審訴字第3134號，中華民國97年11月28日第一審判決（起訴
案號：臺灣桃園地方法院檢察署97年度毒偵字第2051號），提起
上訴，本院判決如下：
    主  文
原判決關於甲○○施用第一級毒品暨定執行刑部分均撤銷。
甲○○施用第一級毒品，累犯，處有期徒刑柒月；扣案之海洛因
貳包連同包裝袋貳只（合計淨重零點陸柒公克，空包裝總重零點
肆公克）均沒收銷燬之、注射針筒支均沒收。
    事  實
一、甲○○前有違反毒品危害防制條例、侵占、竊盜等前科，其
    中於民國93年間，因施用毒品案件，經臺灣桃園地方法院判
    處有期徒刑6月確定，又於94年間，因施用毒品案件，經臺
    灣桃園地方法院判處有期徒刑6月確定；另於94年間，因施
    用竊盜案件，經臺灣桃園地方法院判處有期徒刑10月確定，
    上揭數罪，經接續執行，於96年2月16日假釋出監並交付保
    護管束，後經撤銷假釋，尚餘殘刑6月又7日，嗣經減刑分別
    減為有期徒刑3月、3月、5月確定後，而於96年7月16日該條
    例施行之日已執行完畢（最高法院97年度台非字第302號判
    決參照）（構成累犯）。
二、甲○○另於89年間，因施用毒品案件，經臺灣桃園地方法院
    以89年度毒聲字第5023號裁定送觀察、勒戒後，因無繼續施
    用毒品之傾向，於89年9月11日釋放出所執行完畢，該次施
    用毒品犯行，並經臺灣桃園地方法院檢察署檢察官於89 年9
    月11日以89年度毒偵字第3632號為不起訴處分確定；復於於
    前開觀察、勒戒執行完畢後5年內，即93年間又因施用第一
    級毒品案件，經臺灣桃園地方法院以94年度訴字第881 號判
    決判處有期徒刑6月確定。猶不知悛悔，明知海洛因係業經
    公告列為毒品危害防制條例第2條第2項第1款之第一級毒品
    ，不得非法持有、施用，竟基於施用第一級毒品海洛因之犯
    意，於97年4月16日15時許，在其桃園縣楊梅鎮水美里14鄰
    水尾59之1號住處前所停放之車輛內，以將海洛因摻水置入
    注射針筒內施打進入人體之方式，施用第一級毒品海洛因1
    次。嗣於同日16時30分許，在上開住處前，為警查獲，並在
    其身上扣得海洛因2包連同包裝袋2只（合計淨重0.67公克，
    空包裝總重0.43公克），及其所有供（但非專供）施用毒品
    海洛因所用之注射針筒3支等物，始悉上情。
三、案經桃園縣政府警察局楊梅分局報告臺灣桃園地方法院檢察
    署檢察官偵查起訴。
    理  由
二、上開事實，業據被告甲○○於偵、審中均坦承不諱。而員警
    查獲被告後所採集之尿液檢體，經送請台灣檢驗科技股份有
    限公司以酵素免疫分析法初步檢驗，再佐以氣相層析質譜儀
    分析法確認檢驗結果確呈鴉片類陽性反應，此有桃園縣政府
    警察局楊梅分局被採尿人尿液暨毒品真實姓名與編號對照表
    、台灣檢驗科技股份有限公司濫用藥物檢驗報告各1份附卷
    可稽，而以氣相層析質譜儀作藥物及其代謝產物之定性及定
    量分析，幾乎不會有偽陽性反應產生，為毒品檢驗學之常規
    ，亦為本院辦理相關違反毒品危害防制條例案件所知悉，上
    開檢驗結果當足以認定為真實。另扣案之白色粉末2包連同
    包裝袋2只（合計淨重0.67公克，空包裝總重0.43公克），
    經鑑定結果均含第一級毒品海洛因成分，此有法務部調查局
    濫用藥物實驗室鑑定書1紙在卷可考。此外，並有供被告施
    用（但非專供）第一級毒品海洛因注射針筒3支扣案可佐，
    足見被告上開自白確與事實相符，應堪採信。綜上所述，
    本件事證明確，被告上揭犯行堪以認定，應予依法論科。
三、核被告所為，係犯毒品危害防制條例第10條第1 項之施用第
    一級毒品海洛因罪。其施用前後持有第一級毒品之低度行為
    ，為其施用第一級毒品之高度行為所吸收，不另論罪。查被
    告前有如事實欄所載之犯罪科刑執行情形，有臺灣桃園地方
    法院檢察署刑案資料查註紀錄表、本院被告前案紀錄表各1
    份在卷可參，被告於前案執行完畢後5年內故意再犯本件有
    期徒刑以上之罪，為累犯，應依刑法第47條第1項之規定加
    重其刑。
四、原審以被告事證明確，而予論科，固非無見。惟查，就被告
    本案所犯施用第一級毒品海洛因犯行，因被告前有如事實欄
    所載之犯罪科刑執行情形，有臺灣桃園地方法院檢察署刑案
    資料查註紀錄表、本院被告前案紀錄表各1份在卷可參，被
    告於前案執行完畢後5年內故意再犯本件有期徒刑以上之罪
    ，為累犯，應依刑法第47條第1項之規定加重其刑，業如上
    述，惟原審就被告本案所犯施用第一級毒品海洛因部分，竟
    僅諭知處有期徒刑6月，該刑度與該罪名之法定刑最低度相
    同，則原審顯未就被告本案所犯施用第一級毒品海洛因部分
    依法加重其刑，顯有未洽。檢察官上訴意旨，就此指摘原判
    決不當，求予撤銷改判，為有理由，應由本院將原判決關於
    被告施用第一級毒品部分暨定執行刑部分均撤銷。爰審酌被
    告因施用毒品案，前經觀察、勒戒後，復因施用毒品案，迭
    經檢察官依法訴追，仍不知悔改、警惕，猶繼續施用毒品，
    本不宜寬貸，惟此乃自戕行為及被告犯後已坦承悔悟，檢察
    官求處有期徒刑1年2月尚嫌過重等一切情形，分別量處如主
    文第2項所示之刑，以示懲儆。
四、末查，扣案之白色粉末2包連同包裝袋2只（合計淨重0.67公
    克，空包裝總重0.43公克），經鑑定結果均含第一級毒品海
    洛因成分，此有法務部調查局濫用藥物實驗室鑑定書1紙在
    卷可考，均應依毒品危害防制條例第18條第1項前段規定，
    沒收銷燬之；包裹第一級毒品海洛因之包裝袋與前開毒品無
    從完全析離，併依毒品危害防制條例第18條第1項前段規定
    ，均沒收銷燬之。至扣案之注射針筒3支，係被告所有供（
    惟非專供）其施用第一級毒品海洛因所用之物，業據其供明
    在卷，應依刑法第38條第1項第2款規定宣告沒收。
據上論斷，應依刑事訴訟法第369條第1項前段、第364條、第299
條第1項前段，毒品危害防制條例第10條第1項、第18條第1項前
段，刑法第11條、第47條第1項、第38條第1項第2款，判決如主
文。
本案經檢察官黃全祿到庭執行職務。
中    華    民    國    98    年    3     月    31    日
                  刑事第二十庭審判長法  官  楊貴雄
                                    法  官  高愈杰
                                    法  官  林銓正
以上正本證明與原本無異。
如不服本判決，應於收受送達後10日內向本院提出上訴書狀，其
未敘述上訴之理由者並得於提起上訴後10日內向本院補提理由書
（均須按他造當事人之人數附繕本）「切勿逕送上級法院」。
                                    書記官  張淨
中    華    民    國    98    年    4     月    1     日
附錄：本案論罪科刑法條全文
毒品危害防制條例第10條
施用第一級毒品者，處 6 月以上 5 年以下有期徒刑。
施用第二級毒品者，處 3 年以下有期徒刑。
毒品危害防制條例第18條
查獲之第一、二級毒品及專供製造或施用第一、二級毒品之器具
，不問屬於犯人與否，均沒收銷燬之；查獲之第三、四級毒品及
製造或施用毒品之器具，無正當理由而擅自持有者，均沒入銷燬
之。但合於醫藥、研究或訓練之用者，得不予銷燬。
前項合於醫藥、研究或訓練用毒品或器具之管理辦法，由法務部
會同行政院衛生署定之。


司法院資訊處製作；財團法人民間司法改革基金會備份。
